臺灣臺東地方法院刑事裁定
111年度撤緩字第14號
聲  請  人  臺灣臺東地方檢察署檢察官
受  刑  人  吳子平









上列聲請人因受刑人妨害性自主案件（108年度侵訴字第9號、第
11號），聲請撤銷緩刑之宣告（111年度執聲字第54號），本院
裁定如下：
    主  文
甲○○之緩刑宣告撤銷。
    理  由
一、聲請意旨略以：受刑人甲○○因犯妨害性自主罪案件，經本院
    於民國108年12月13日以108年度侵訴字第9、11號(108年偵
    緝字第70號、108年度偵字第1222號)判處有期徒刑4月(得易
    服社會勞動)、判處有期徒刑2年(不得易服社會勞動)均緩刑
    5年，於109年1月6日確定在案。緩刑條件為於該判決確定之
    日起2年內(109年1月6日至111年1月5日)，向公庫支付新臺
    幣(下同)150,000元，臺灣臺東地方檢察署(下稱臺東地檢署
    )於111年1月24日東檢熙辛109執緩24字第1119001193號函催
    繳，仍未見受刑人至臺東地檢署繳納；另被告又於緩刑前10
    8年8月17日共同犯毀損他人物品罪，經本院判處有期徒刑3
    月確定，由臺東地檢署壬股111年度執字第374號執行中。核
    該受刑人所為，已合於刑法第75條之1第1項第1、4款所定撤
    銷緩刑宣告之原因，足認原宣告之緩刑難收其預期效果，而
    有執行刑罰之必要，爰依刑事訴訟法第476條規定聲請撤銷
    等語。
二、按受緩刑之宣告而有違反第74條第2項第1款至第8款所定負
    擔情節重大，足認原宣告之緩刑難收其預期效果，而有執行
    刑罰之必要者，得撤銷其宣告，刑法第75條之1第1項第4款
    定有明文。至所謂「情節重大」，則指受刑人顯有履行負擔
    之可能，而故意不履行、無正當事由拒絕履行或顯有逃匿之
    虞等情事者而言。再刑法第75條之1採裁量撤銷主義，賦予
    法院撤銷與否之權限，特於第1項規定「足認原宣告之緩刑
    難收其預期效果，而有執行刑罰之必要」，供作裁量權行使
    之審認標準，亦即於上揭「得」撤銷緩刑之情形，法官應依
    職權進行合目的性裁量，妥適審酌被告所犯前後數罪間，關
    於所侵害法益之性質、再犯之原因、違反法規範之情節是否
    重大、被告主觀犯意所顯現之惡性及其反社會性等情，是否
    已使前案原為促使惡性輕微之被告或偶發犯、初犯改過自新
    而宣告之緩刑，已難收其預期之效果，而確有執行刑罰之必
    要，此與刑法第75條第1項所定2款情形有一具備，即毋庸再
    行審酌其他情狀，應逕予撤銷緩刑之情形不同。又緩刑之宣
    告應撤銷者，由受刑人所在地或其最後住所地之地方法院檢
    察官聲請該法院裁定之，刑事訴訟法第476條亦定有明文。
三、經查：
(一)受刑人前因犯妨害性自主罪案件，經本院於108年12月13日
    以108年度侵訴字第9號、第11號判決(下稱原判決)判處應執
    行有期徒刑4月、2年，均緩刑5年，緩刑期間付保護管束，
    並應於該判決確定之日起2年內，向公庫支付15萬元，且向
    檢察官指定之政府機關、政府機構、行政法人、社區或其他
    符合公益目的之機構或團體，提供240小時之義務勞務，及
    參加法治教育課程3場次，於109年1月6日確定在案；復受刑
    人於受緩刑宣告前108年8月17日共同犯毀損他人物品罪經本
    院判處有期徒刑3月確定，有各該案件之判決書及臺灣高等
    法院被告前案紀錄表在卷可稽。其次，上開緩刑條件中之向
    公庫支付15萬元部分，受刑人並未支付，且經臺東地檢署於
    111年1月24日發函通知受刑人履行，受刑人仍未履行，亦有
    臺東地檢署111年1月24日東檢熙辛109執緩24字第111900119
    3號函及送達證書4份附卷可稽。又本院為受刑人最後住所地
    之地方法院(受刑人曾於該妨害性自主罪案件審理時，指定
    送達至臺東縣○○市○○路000號)，進而應予審核前案宣告之緩
    刑是否難收其預期效果，而有執行刑罰之必要。
(二)承前所述，原判決定有前述之3項緩刑條件，依該等緩刑條
    件之負擔程度而言，當以向公庫支付15萬元及向檢察官指定
    之政府機關、政府機構、行政法人、社區或其他符合公益目
    的之機構或團體，提供240小時之義務勞務，為緩刑條件之
    重心，亦係原判決為使受刑人能深切記取教訓，修復所為犯
    行對法秩序之破壞，並督促其保持善良品行，避免存有僥倖
    心理，以達預防再犯之目的而設，此觀原判決諭知緩刑之理
    由即明。是以，該2緩刑條件均屬重要，不能僅履行其一，
    從而此2緩刑條件倘有任何一項未履行完畢，除非不能履行
    有不可抗力之正當理由，或僅剩餘甚少之金錢或義務勞務時
    數未履行，在考量無法及時履行完畢之工作、家庭等因素後
    ，可認為確有履行緩刑條件之真摯意思，緩刑宣告已收預期
    之相當效果之外，應認違反緩刑所定負擔情節重大。本件受
    刑人正值青年，並能完成上述義務勞務時數，可認其有正常
    之工作能力。其在無正當事由下，自原判決確定後，迄今未
    向公庫支付分文緩刑所定金錢，亦對此置之不理，顯然其並
    無履行該項負擔之真意，揆諸前開說明，其違反緩刑所定負
    擔情節已屬重大，原緩刑之宣告無法收到預期效果，有執行
    刑罰之必要。因此，檢察官聲請撤銷受刑人上開緩刑宣告為
    有理由，應予准許，本院乃依刑法第75條之1第1項第4款規
    定，為如主文所示之撤銷緩刑宣告。
(三)至檢察官為本件聲請，主張受刑人合於刑法第75條之1第1項
    第1款所定撤銷緩刑宣告之原因一節，查受刑人前案所犯為
    共同犯毀損他人物品罪案件，後案所犯則為妨害性自主罪案
    件，是其前案係侵害他人財產權，於後案則屬侵害個人性自
    主權。此2案之犯罪型態、原因及動機、行為態樣、社會危
    害程度等均不相同，侵害之法益類型亦非同一，彼此間關聯
    性薄弱，尚難認受刑人存有高度之法敵對意識而一再故意犯
    罪之情形，致足認原宣告之緩刑難收其預期效果而有執行刑
    罰之必要，因此應不該當刑法第75條之1第1項第1款之撤銷
    緩刑宣告事由，本院僅依同條項第4款規定撤銷受刑人之緩
    刑宣告，併此敘明。
四、據上論斷，應依刑事訴訟法第476條、刑法第75條之1第1項
    第4款，裁定如主文。
中    華    民    國    111    年    4    月    18    日
                  刑事第三庭法  官   陳昱維
以上正本證明與原本無異。
如不服本裁定，應於裁定送達後5日內向本院提出抗告狀（須附
繕本）。
「切勿逕送上級法院」
                            書記官  戴嘉宏
中　　華　　民　　國　　111 　年　　4 　　月　　18　　日